臺灣南投地方法院民事小額判決
111年度埔小字第76號
原      告  新光產物保險股份有限公司

法定代理人  吳昕紘  
訴訟代理人  劉哲育  
被      告  蔡永茂  

上列當事人間請求損害賠償（交通）事件，本院於民國111年7月
6日言詞辯論終結，判決如下：
    主      文
被告應給付原告新臺幣3萬2,136元，及自民國111年5月3日起至
清償日止，按週年利率百分之5計算之利息。
訴訟費用新臺幣1,000元由被告負擔。
本判決得假執行。
    事實及理由
壹、程序事項：
一、訴狀送達後，原告不得將原訴變更或追加他訴，但擴張或減
    縮應受判決事項之聲明者，不在此限（民事訴訟法第255條
    第1項第3款）。經查，原告起訴聲明原以：被告應給付原告
    新臺幣（下同）3萬9,498元，及自起訴狀繕本送達翌日起至
    清償日止，按週年利率5％計算之利息。嗣變更聲明為：如主
    文第1項所示。核屬減縮應受判決事項之聲明，應予准許。
二、被告未於言詞辯論期日到場，復無民事訴訟法第386條所列
    各款情事，依同法第433條之3規定，依職權由原告一造辯論
    而為判決。
貳、實體事項：
一、原告主張：原告承保訴外人陳錦淼所有，而由訴外人陳詩涵
    駕駛之車號0000-00號自用小客貨車（下稱系爭A車），於10
    9年4月6日17時45分許，沿臺中巿霧峰區國道三路外側車道
    由南往北方向行駛，行經臺中巿霧峰區國道三路212公里300
    公尺處（下稱系爭地點）時，被告適於同一時、地駕駛車號
    00-0000號自用小客車（下稱系爭B車）行駛於同向前方輔助
    車道內，惟系爭B車突然向左切入外側車道，且未使用方向
    燈提醒後方車輛，致系爭A車煞車不及，而自後撞擊系爭B車
    ，致系爭A車損壞。原告已依保險契約賠付陳錦淼系爭A車維
    修費用13萬4,000元，又系爭A車於101年9月出廠，扣除零件
    折舊後，系爭A車回復費用為4萬5,908元（細項：零件9,788
    元、工資3萬6,120元）。原告不爭執系爭A車就本件車禍事
    故有未保持行車安全車距之過失，被告就本件交通事故應負
    70％過失責任，故被告應負擔3萬2,136元之損害賠償責任（
    計算式：45,908×70％＝32,136，元以下四捨五入）。爰依保
    險法第53條第1項、民法第184條第1項前段、第191條之2規
    定提起本件訴訟等語。並聲明：如主文第1項所示。
二、被告未於言詞辯論期日到場，亦未提出書狀作何聲明或陳述
    供本院審酌。
三、本院得心證理由：
　㈠因故意或過失，不法侵害他人之權利者，負損害賠償責任；
    汽車、機車或其他非依軌道行使之動力車輛，在使用中加損
    害於他人者，駕駛人應賠償因此所生之損害（民法第184條
    第1項前段、第191條之2）。被保險人因保險人應負保險責
    任之損失發生，而對於第三人有損失賠償請求權者，保險人
    得於給付賠償金額後，代位行使被保險人對於第三人之請求
    權（保險法第53條第1項前段）。
　㈡本件被告於前開時、地，駕駛系爭B車，因突然變換車道，且
    未使用方向燈提醒後方車輛，致系爭A車煞車不及，而自後
    撞擊系爭B車，致系爭A車損壞，經原告理賠陳錦淼維修費用
    13萬4,000元等情，有車險保單查詢、系爭A車行照、道路交
    通事故當事人登記聯單、初步分析研判表、道路交通事故現
    場圖、系爭A車車損照片、中智捷汽車股份有限公司南投廠
    估價單及電子發票證明聯、理賠申請書、道路交通事故調查
    卷宗、中智捷汽車股份有限公司南投廠系爭A車維修資料、
    本院勘驗筆錄為證（本院卷第19-61、69-151、207-227、23
    5-241、248-249頁）；被告經本院合法通知，未於言詞辯論
    期日到場，亦未提出任何書狀對原告主張之事實爭執，依民
    事訴訟法第280條第3項前段準用同條第1項之規定，視同自
    認。從而，被告應依保險法第53條第1項、民法第184條第1
    項前段、第191條之2規定，負損害賠償責任。
　㈢損害之發生或擴大，被害人與有過失者，法院得減輕賠償金
    額，或免除之（民法第217條第1項）。被告就本件車禍事故
    有前揭過失，而系爭A車亦有未保持行車安全車距之過失，
    有本院勘驗筆錄為證（本院卷第248-249頁），故本件應有
    過失相抵原則之適用。本院審酌系爭A車雖有上開過失，惟
    系爭B車行駛於系爭A車前方，不當變換車道，致系爭A車煞
    車不及撞上，系爭B車應為肇事主因，堪認陳詩涵與被告就
    本件車禍事故發生原因力之強弱程度為30％、70％。而原告既
    依保險法第53條第1項規定行使保險代位權，即應繼受陳詩
    涵之過失責任。是依民法第217條第1項過失相抵原則，按被
    告之過失程度減輕其賠償責任30％，依此計算原告得請求被
    告給付之回復費用為3萬2,136元（計算式：45,908×70％＝32,
    136）。
　㈣給付有確定期限者，債務人自期限屆滿時起，負遲延責任。
    給付無確定期限者，債務人於債權人得請求給付時，經其催
    告而未為給付，自受催告時起，負遲延責任。其經債權人起
    訴而送達訴狀，或依督促程序送達支付命令，或為其他相類
    之行為者，與催告有同一之效力（民法第229條第1項、第2
    項）。又遲延之債務，以支付金錢為標的者，債權人得請求
    依法定利率計算之遲延利息。但約定利息較高者，仍從其約
    定利率。應付利息之債務，其利率未經約定，亦無法律可據
    者，週年利率為5％（民法第233條第1項、第203條）。本件
    原告對被告請求之侵權行為損害賠償債權，核屬無確定期限
    之給付，自應經原告之催告而未為給付，被告始負遲延責任
    ，而原告之起訴狀繕本係於111年4月22日寄存送達於被告，
    有本院送達證書可憑（本院卷第157頁），而被告迄未給付
    ，即應自起訴狀繕本送達翌日即111年5月3日起負遲延責任
    ，故原告請求被告自111年5月3日起至清償日止，按週年利
    率5％計算之遲延利息，即屬有據。
四、綜上所述，原告依保險法第53條第1項、民法第184條第1項
    前段、第191條之2規定請求被告給付3萬2,136元，及自起訴
    狀繕本送達之翌日即111年5月3日起至清償日止，按週年利
    率5％計算之利息，為有理由，應予准許。
五、本件係就民事訴訟法第436條之8第1項規定，適用小額程序
    所為被告敗訴之判決，依同法第436條之20規定，應依職權
    宣告假執行。
六、訴訟費用負擔之依據：民事訴訟法第78條。
中　　華　　民　　國　　111 　年　　8 　　月　　1 　　日
                  埔里簡易庭  法  官  鄭煜霖
以上為正本係照原本作成。
如不服本判決，應於送達後二十日內，向本院提出上訴狀，並表
明上訴理由（上訴理由應表明一、原判決所違背之法令及具體內
容。二、依訴訟資料可認為原判決有違背法令之具體事實。），
如於本判決宣示後送達前提起上訴者，應於判決送達後二十日內
補提上訴理由書（須附繕本），如未於上訴後二十日內補提合法
上訴理由書，法院得逕以裁定駁回上訴；並向本院繳足上訴裁判
費。　　　
中　　華　　民　　國　　111 　年　　8 　　月　　2 　　日
　　　　　　　　　　　　　　　書記官  洪妍汝